臺灣高等法院高雄分院刑事判決　　　　　　　　　　九十一年度上訴字第五九六號
　　上　訴　人　台灣高雄地方法院檢察署檢察官
　　被　　　告　甲○○
右上訴人因被告違反毒品危害防制條例案件，不服臺灣高雄地方法院九十一年度訴字
第一三號中華民國九十一年三月一日第一審判決（起訴案號：臺灣高雄地方法院檢察
署九十年度毒偵字第一四六五號），提起上訴，及移送併案（案號：同署九十一年毒
偵字第一０五０號），本院判決如左：
      主  文
原判決撤銷。
甲○○連續施用第一級毒品，累犯，處有期徒刑拾月。海洛因貳小包（合計淨重壹點
捌伍公克，包裝重零點陸陸公克）沒收銷燬之。
    事  實
一、甲○○曾於民國八十一年間因違反麻醉藥品管理條例案件，分別經臺灣高等法院
    及臺灣士林地方法院判處有期徒刑五年及六月，並定應執行刑五年三月確定，於
    八十五年五月二十日執行完畢，又於八十八年間因施用第二級毒品案件，經台灣
    高雄地方法院於八十八年一月二十五日以八十八年度毒聲字第四三○號裁定送觀
    察、勒戒後，認有繼續施用毒品之傾向，並由該法院於八十八年二月二十三日以
    八十八年度毒聲字第一四三七號裁定令入戒治處所施以強制戒治一年，戒治期滿
    ，再由檢察官於八十九年四月十四日以八十九年度戒毒偵字第四五一號不起訴處
    分確定。詎甲○○復基於概括犯意，於該不起訴處分確定後五年以內之九十年三
    月二十一日起，至九十年三月二十三日止，先後在其高雄縣大寮鄉○○村○○街
    十五巷七十五號住處，施用第一級毒品海洛因多次，平均每天施用一至二次，最
    後一次係於九十年三月二十三日十六時三十分許，在上址宅內施用海洛因一次，
    嗣為警於同（二十三）日晚上九時五十分許，在高雄市左營區○○○路三三一之
    一號（空軍一號客運站）前查獲，並扣得甲○○所有之第一級毒品海洛因二小包
    （合計淨重一‧八五公克，包裝重○‧六六公克）。經台灣高雄地方法院於九十
    年三月二十六日以九十年度毒聲字第一八六○號裁定令入戒治處所施以強制戒治
    ，戒治屆滿三月，因成效評定為合格，經法院於九十年九月十九日以九十年度毒
    聲字第五七六八號裁定停止戒治，其餘期間付保護管束。甲○○復基於同一施用
    第一級毒品犯意，於九十一年二月五日十六時十八分許回溯二十四小時內某時，
    在大寮鄉某處，施用第一級毒品海洛因一次，嗣於九十一年二月五日十六時十八
    分，經台灣高雄地方法院檢察署觀護人依法定期採尿送驗呈嗎啡陽性反應而查獲
    。
二、案經高雄市政府警察局刑警大隊移送臺灣高雄地方法院檢察署檢察官偵查起訴，
    及移送併案審理。
    理  由
一、被告甲○○（下稱被告）經合法傳喚未到，查右揭事實業據被告分別於警、偵訊
    及原審審理中坦承不諱，而被告於九十一年二月五日接受定期採尿送驗結果呈嗎
    啡陽性反應一事，有台灣檢驗科技股份有限公司尿液檢驗報告單一紙在卷足按，
    並有前開第一級毒品海洛因二小包（合計淨重一‧八五公克，包裝重○‧六六公
    克）扣案可資佐證，又前開扣案之疑似海洛因粉末，經送請法務部調查局鑑定結
    果，確係第一級毒品海洛因（合計淨重一‧八五公克，包裝重○‧六六公克），
    有該局九十年四月十八日（九○）陸（一）00000000號鑑定通知書一份
    在卷可稽，被告之自白與事實相符，自堪採為認定事實之依據，被告施用第一級
    毒品之犯行應堪認定。查被告於八十八年間因施用第二級毒品案件，經原審於八
    十八年一月二十五日以八十八年度毒聲字第四三○號裁定送觀察、勒戒後，認有
    繼續施用毒品之傾向，再由原審於八十八年二月二十三日以八十八年度毒聲字第
    一四三七號裁定令入戒治處所施以強制戒治一年，戒治期滿，並由檢察官於八十
    九年四月十四日以八十九年度戒毒偵字第四五一號不起訴處分確定，詎被告於該
    不起訴處分確定後五年以內，再犯施用第一級毒品犯行，經原審於九十年三月二
    十六日以九十年度毒聲字第一八六○號裁定令入戒治處所施以強制戒治，戒治屆
    滿三月，因成效評定為合格，經原審於九十年九月十九日以九十年度毒聲字第五
    七六八號裁定停止戒治，其餘期間付保護管束等情，有被告院內索引卡紀錄表、
    台灣高等法院被告全國前案紀錄表、台灣高雄地方法院檢察署刑案資料查註紀錄
    表、八十九年度戒毒偵字第四五一號不起訴處分書各一份在卷可考。從而，本件
    罪證明確，被告犯行堪以認定，應依法論科。
二、核被告所為，係犯毒品危害防制條例第十條第一項施用第一級毒品罪。被告多次
    施用第一級毒品，時間緊接，所犯罪名相同，顯係基於概括犯意為之，應依連續
    犯之規定論以一罪，併案部分與起訴部分有連續犯裁判上一罪關係，已如前述，
    本院自應一併審理。被告施用第一級毒品海洛因前後，持有海洛因之低度行為，
    應為施用海洛因之高度行為所吸收，不另論其持有第一級毒品罪。又被告曾於八
    十一年間因違反麻醉藥品管理條例案件，分別經臺灣高等法院及臺灣士林地方法
    院判處有期徒刑五年及六月，並定應執行刑五年三月確定，於八十五年五月二十
    日執行完畢之事實，有本院被告全國前案紀錄表一份在卷可稽，其於五年以內再
    犯本件有期徒刑以上之罪，為累犯，依刑法第四十七條規定加重其刑。
三、原審予以被告論罪科刑，固非無見，惟查檢察官移送併案即被告另有於九十一年
    二月五日十六時十八分許回溯二十四小時內，施用第一級毒品犯行，與起訴部分
    有連續犯裁判上一罪關係，應併案審理，已如前述，原判決未及併予審理，容有
    未洽。檢察官上訴意旨，執此指摘原判決不當，為有理由，自應由本院將原判決
    撤銷改判，爰審酌被告多次犯施用第一級毒品海洛因觸法，顯見其無悔改之意，
    及其屬自戕行為，所生危害非大，犯後坦承犯行、態度尚可等一切情狀，量處有
    期徒刑十月。扣案之海洛因二小包（合計淨重一‧八五公克，包裝重○‧六六公
    克），係第一級毒品，應依毒品危害防制條例第十八條第一項前段宣告沒收銷燬
    之。
四、被告經合法傳喚，無正當理由未到庭，爰不待其陳述，逕行判決。
據上論斷，應依刑事訴訟法第三百六十九條條第一項前段、第三百六十四條、第二百
九十九條第一項前段、第三百七十一條，毒品危害防制條例第十條第一項、第十八條
第一項前段，刑法第十一條前段、第五十六條、第四十七條，判決如主文。
本案經檢察官郭振昌到庭執行職務
中      華      民      國    九十一    年      五      月      十七    日
                              臺灣高等法院高雄分院刑事第七庭
                                  審判長法官  李春昌
                                        法官  黃憲文
                                        法官  莊飛宗
右正本證明與原本無異。
如不服本判決應於收受本判決後十日內向本院提出上訴書狀，其未述上訴理由者，
並得於提起上訴後十日內向本院補提理由書狀（均須按他造當事人之人數附繕本)「
切勿逕送上級法院」。
                                      書記官  張明賢
中      華      民      國    九十一    年      五      月     二十二   日
附錄：本判決論罪科刑法條全文
毒品危害防制條例第十條
施用第一級毒品者，處六月以上五年以下有期徒刑。
                                                                  Ａ
